【裁判字號】    97,簡上,35
【裁判日期】    970826
【裁判案由】    傷害等
【裁判全文】
臺灣苗栗地方法院刑事判決             97年度簡上字第35號
上  訴  人  臺灣苗栗地方法院檢察署檢察官
被      告  甲○○
                      號
上列上訴人因被告犯傷害案件，不服中華民國97年4 月1 日本院
97 年 度苗簡字第261 號第一審簡易判決（聲請簡易處刑案號：
臺灣苗栗地方法院檢察署97年度偵字第294 號），提起上訴，本
院管轄之第二審合議庭判決如下：
    主  文
上訴駁回。
甲○○緩刑貳年。
    事  實
一、本案經本院審理結果，認第一審以被告甲○○罪證明確，適
    用刑事訴訟法第449 條第2 項、第3 項、第454 條第2 項，
    刑法第277 條第1 項、第41條第1 項前段，刑法施行法第1
    條之1 ，並審酌被告之犯罪動機、目的、手段、生活狀況、
    智識程度，及告訴人受傷之程度、迄原審判決前尚未取得告
    訴人之見諒等一切情狀，判決被告犯傷害罪，處拘役25日，
    如易科罰金，以新臺幣（下同）1,000 元折算1 日，其認事
    用法均無違誤，量刑亦屬妥適，並引用如附件第一審判決書
    記載之事實、證據及理由（有關被告犯恐嚇罪，經本院處拘
    役30日，如易科罰金，以1,000 元折算1 日部分，因當事人
    均未上訴，已經判決確定，不在上訴範圍內，附此說明）。
二、本案當事人對原審判決所引用之證據，均不爭執其證據能力
    。上訴人臺灣苗栗地方法院檢察署檢察官上訴意旨主張：原
    審判決前被告尚未與告訴人達成和解，且告訴人所受傷害為
    骨折，原審之量刑過輕，請求量處有期徒刑2-4 月等語。
三、經查，被告於本院審理時坦承上開傷害之犯行，且告訴人當
    庭表明願意撤銷對被告之告訴，願意原諒被告，本件原審予
    以論罪科刑，其認事用法既無違誤，量刑亦屬妥適，自應予
    維持，公訴人之上訴即無理由，應駁回其上訴。又被告前未
    曾受有期徒刑以上刑之宣告，有臺灣高等法院被告全國前案
    紀錄表1 份附卷可稽，其因懷疑告訴人有外遇，因而與告訴
    人發生口角，即持圓凳打傷告訴人，犯後於本院審理時已坦
    承犯行，且業已取得告訴人之見諒，當庭表示要撤銷傷害之
    告訴，然因刑事訴訟法第238 條規定「告訴乃論之罪，告訴
    人於第一審辯論終結前，得撤回其告訴。」，本案目前繫屬
    本院第二審合議庭，因此無法如告訴人請求在撤回告訴之後
    予以不受理之判決，免被告之處罰，此有本院審理筆錄在卷
    可憑，是本院審酌上情，認被告經此偵審程序及刑之宣告等
    教訓後，當知所警惕，信無再犯之虞，本院因認其所宣告之
    刑，以暫不執行為適當，併予宣告緩刑2 年，以啟自新。
據上論斷，應依刑事訴訟法第455 條之1第1項、第3項、第368條
、第373 條，刑法第74條第1 項第1 款，判決如主文。
本案經檢察官林映姿到庭執行職務
中    華    民    國    97    年    8     月    26    日
                刑事第三庭審判長  法  官  柳章峰
                                  法  官  呂曾達
                                  法  官  張珈禎
上列正本證明與原本無異。
本件不得上訴。
                                  書記官  黃雅琦
中    華    民    國    97    年     8    月    26    日
附錄本案論罪科刑法條全文：
中華民國刑法第277條
傷害人之身體或健康者，處3 年以下有期徒刑、拘役或1 千元以
下罰金。犯前項之罪因而致人於死者，處無期徒刑或7 年以上有
期徒刑；致重傷者，處3 年以上10年以下有期徒刑。


司法院資訊處製作；財團法人民間司法改革基金會備份。
